【裁判字號】    97,裁,2699
【裁判日期】    970509
【裁判案由】    政府採購法
【裁判全文】
最  高  行  政  法  院  裁  定
                                     97年度裁字第02699號
再 審原 告  極發水電工程股份有限公司
代  表  人  甲○○
再 審被 告  臺北縣泰山鄉公所
代  表  人  乙○○
上列當事人間政府採購法事件，再審原告對於中華民國95年2月
16日本院95年度判字第177號判決，提起再審之訴，關於本於行
政訴訟法第273條第1項第1款、第2款再審事由部分，本院裁定如
下：
    主  文
再審之訴駁回。
再審訴訟費用由再審原告負擔。
    理  由
一、按提起再審之訴，應依行政訴訟法第277條第1項第4款之規
    定表明再審理由，此為必須具備之程式。所謂表明再審理由
    ，必須指明確定判決有如何合於行政訴訟法第273條或第274
    條所定再審事由之具體情事，始為相當。倘僅泛言有再審事
    由而無具體情事者，仍難謂已合法表明再審理由，所提再審
    之訴，即屬不合法。又行政訴訟法第273條第1項第1款所謂
    適用法規顯有錯誤，係指原判決所適用之法規與該案應適用
    之現行法規相違背，或與解釋判例有所牴觸者而言，不包括
    漏未斟酌證據及認定事實錯誤之情形在內。故事實之認定或
    法律上見解之歧異，再審原告對之縱有爭執，要難謂為適用
    法規顯有錯誤，而據為再審之理由。再者，同法條項第2款
    所謂判決理由與主文顯有矛盾，係指判決依據當事人主張之
    事實，認定其請求或對造抗辯為有理由或無理由，而於主文
    為相反之諭示，且其矛盾為顯然者而言。若確定判決於理由
    項下，認定再審原告之上訴，為無理由，而於主文諭示駁回
    再審原告之上訴，即無判決理由與主文顯有矛盾之情形，自
    亦不得據為再審之理由。
二、再審原告再審意旨略謂：再審原告參與再審被告辦理之系爭
    工程招標案，經再審被告於開標當日決標予再審原告，嗣再
    審被告以再審原告未於期限內辦妥訂約手續，通知並請再審
    原告繳回退還之押標金。然原確定判決未依行政程序法第8
    條規定具體審查行政行為應以誠實信用之方法為之，並應保
    護再審原告正當合理之信賴；另外，就本件再審被告所辦理
    之決標時，係附有條件（即繳交差額保證金）作為附款，於
    再審原告履行該附款完畢前，該決標尚未生效，應屬「決標
    保留」程序，故原確定判決亦未正確適用政府採購法等相關
    法令。是以再審原告未依決標時所承諾之附款條件履行義務
    ，該決標自不生效力，自與政府採購法第31條第1項第5款及
    第6款情形有間，再審被告據以主張追繳已發還之押標金，
    自無理由，原確定判決於此確有適用法規及理由矛盾之明顯
    錯誤等語，求為廢棄原確定判決，並撤銷原申訴審議之決定
    。
三、本件再審原告對本院95年度判字第117號確定判決有行政訴
    訟法第273條第1項第1款及第2款所定事由，對之提起再審之
    訴，經核前開理由，業經再審原告在本院提起上訴時提出主
    張，並經原確定判決論駁甚明，再審原告仍執陳詞，主張系
    爭投標其決標不生效力，且與政府採購法第31條第1項第5款
    及第6款情形有間云云，核其再審訴訟所表明之再審理由，
    無非說明其對於前訴訟程序確定判決、原處分或訴願決定不
    服之理由，然對於上開確定判決究有如何合於行政訴訟法第
    273條第1項第1款及第2款規定之具體情事，則未據敘明，其
    泛指原確定判決有適用法規顯有錯誤、主文與理由顯有矛盾
    之違法，難謂已合法表明再審理由，依上說明，其再審之訴
    自非合法。另再審原告本於行政訴訟法第273條第1項第13款
    及第14款之再審事由部分，本院無管轄權，另裁定移送原審
    法院（臺北高等行政法院）審理。
四、依行政訴訟法第278條第1項、第104條、民事訴訟法第95條
    、第78條，裁定如主文。
中    華    民    國    97    年    5     月    9     日
                    最高行政法院第五庭
                        審判長法官  劉  鑫  楨
                              法官  黃  清  光
                              法官  黃  淑  玲
                              法官  劉  介  中
                              法官  吳  慧  娟
以  上  正  本  證  明  與  原  本  無  異
中    華    民    國    97    年    5     月    9     日
                              書記官  王  史  民


司法院資訊處製作；財團法人民間司法改革基金會備份。
